Guide to the Israel and the Diaspora ephemera collection, 1918-2004
David M. Rubenstein Rare Book & Manuscript Library
Israel and the Diaspora ephemera collection 1918-2004
David M. Rubenstein Rare Book & Manuscript Library
16.0 linear feet
A collection of printed materials, some rare, that reflects the mostly secular Jewish society and culture in the Land of Israel, both before and after the founding of the State of Israel, and in some diaspora communities. Materials include partial runs of periodicals, publications of various organizations, social and ideological movements and government agencies, as well as personal publications, in Hebrew and Yiddish. The publications pertain to a variety of subjects, including the Labor movement, Kibbutz movement, Zionist education and information, history, literature and more. Dates range from 1918 to 2004.
RL.00620
Language: Material in Hebrew English Yiddish French
Administrative Information
Access Restrictions
Collection is open for research.
Researchers must register and agree to copyright and privacy laws before using this collection.
All or portions of this collection may be housed off-site in Duke University's Library Service Center. The library may require up to 48 hours to retrieve these materials for research use.
Please contact Research Services staff before visiting the David M. Rubenstein Rare Book & Manuscript Library to use this collection.
Provenance
Received as part of a gift from the University of Maryland in 2009.
Historical Note
Israel and the Diaspora Ephemera Collection was compiled by Duke University Libraries staff during the processing of a large gift of books and serials from the University of Maryland. These materials, all of which relate directly to Israel and the Diaspora, were separated from other print materials because of their ephemeral nature; most are small pamphlets, single issues, or small runs of a periodical or newsletter.
Collection Overview
This collection contains serial and short-run periodicals published by secular Jewish organizations and governmental agencies in Israel and around the world. The materials range in date from 1918 to 2004, and document a variety of subjects including history, literature, the Holocaust, secular Jewish education, and social-cultural issues.
Collection Arrangement
Title are arranged by box then alphabetically by Hebrew letter within each subseries.
Subject Headings
Hebrew language; Hebrew language -- Study and Teaching; Hebrew literature; Hebrew poetry; Holocaust, Jewish (1939-1945); Israel -- History -- 1948-1967; Israel -- History -- 1967-1993; Israel -- Intellectual Life; Israel and the diaspora; Israeli literature; Israeli poetry; Israeli students; Jerusalem -- History; Jewish Socialists; Jews -- Palestine; Kibbutzim; Labor Movement -- Israel; Palestine -- History -- 1917-1948; Yiddish literature
Contents of Collection
- Erets-Yiśraʼel Palestine, 1919-1988, 1.25 linear feet
  This section consists of publications and ephemera pertaining to Erets Yisrael-Palestine (before the establishment of the State of Israel) and published between 1919 and 1988.
  Titles arranged by box then alphabetically by Hebrew character within each subseries.
  - General
    - בעית הערבים בא"י (Beʻayat ha-ʻArvim be-E.Y.), 1936 (Box 1, Folder 1)
      Author/Editor: ד"ר ב. אבניאל
      Tel Aviv
      no.10
    - הדרום במלחמת העצמאות(Ha-darom be-milḥemet ha-ʻatsmaʼut), 1986 (Box 1, Folder 2)
      Ramat Efal:יד טבנקין
      no.4
    - הטבח בבתי הזיקוק(Ha-ṭevaḥ be-vate ha-ziḳuḳ), 1988 (Box 1, Folder 3)
      Author/Editor: דוד קורן
      Ramat Efal: יד טבנקין
      no. 2
    - חומה ומגדל, פרקים בתולדות היישוב(Ḥomah u-migdal, perakim be-toldot ha-yishuv), 1976 (Box 1, Folder 4)
      משרד החינוך והתרבות
    - ילקוט מבחר דברים מעתונות עברית ולועזית(Yalḳuṭ mivḥar devarim me-ʻitonut ʻIvrit ṿe-loʻazit), 1946 (Box 1, Folder 5)
      Jerusalem: Yalkut
      no. 6
    - לנער, ספרית ארץ ישראל: עמק החולה(La-noʻar Sifriyat Erets-Yiśraʼel: 'Emeḳ haḥulah), 1935 (Box 1, Folder 6)
      Author/Editor:ד"ר נ. שלם
      Tel Aviv: אמנות
      no. 54
    - לנער, ספרית ארץ ישראל: שבטי ישראל בירושלים (La-noʻar Sifriyat Erets-Yiśraʼel: Shivṭe Yiśraʼel bi-Yerushalayim), 1936 (Box 1, Folder 7)
      Author/Editor: י. בן-צבי
      no. 57
    - לנער, ספרית ארץ ישראל: בית הספרים הלאומי(La-noʻar Sifriyat Erets-Yiśraʼel: Bet ha-sefarim ha-le'umi), 1942 (Box 1, Folder 8)
      Author/Editor: אברהם יערי
      no. 83
    - לקח תל-חי: ההתישבות וגבול הצפון(Leḳaḥ Tel-Ḥai: ha-hityashvut u-gevul ha-tsafon), 1980 (Box 1, Folder 9)
      יד טבנקין
      no. 30
    - מדינה יהודית(Medinah Yehudit), 1938 (Box 1, Folder 10)
      Jerusalem: הספר
      no. 10
    - מימים ראשונים(Mi-yamim rishonim), 1935 (Box 1, Folder 11)
      Author/Editor: א. דרויאנוב
      vol. 2, no. 1; 5-6
    - עיר האבות (בעבר ובהוה) לתולדות העיר חברון(ʻIr ha-avot (ba-ʻavar uṿa-hoṿeh) le-toldot ha-ʻir Ḥevron), 1934 (Box 1, Folder 12)
      Author/Editor: ישראל קפלן
      Jerusalem: דפוס רוהלד
    - ציון: ידיעון החברה הא"י להיסטוריה ואתנוגרפיה (Tsiyon: yediʻon ha-ḥevrah ha-E.Y. le-hisṭoriyah ṿe-etnografyah), 1930 (Box 1, Folder 13)
      Jerusalem: דביר
      vol. 1, no.5
    - צנחני היישוב באירופה הכבושה(Tsanḥane ha-yishuv be-Eropah ha-kevushah), 1992 (Box 1, Folder 14)
      no. 13
    - קורות: ירחון לידיעת העבר (Korot: yarḥon li-yediʻat heʻaver), 1970 (Box 1, Folder 15)
      Author/Editor: יוסף אוליצקי
      no. 1
    - קורות: ירחון לידיעת העבר (Korot: yarḥon li-yediʻat heʻaver), 1971 (Box 1, Folder 16)
      vol. 2, no. 20, 22
    - קורות: ירחון לידיעת העבר (Korot: yarḥon li-yediʻat heʻaver), 1972 (Box 1, Folder 17)
      vol. 3, no. 25-30, 34
    - קורות: ירחון לידיעת העבר (Korot: yarḥon li-yediʻat heʻaver), 1973 (Box 1, Folder 18)
      vol. 4, no. 38
    - קורות: ירחון לידיעת העבר (Korot: yarḥon li-yediʻat heʻaver), 1974 (Box 1, Folder 19)
      vol. 5, no. 54
    - קורות: ירחון לידיעת העבר (Korot: yarḥon li-yediʻat heʻaver), 1976 (Box 1, Folder 20)
      vol. 7, no. 73, 76-78
    - קורות: ירחון לידיעת העבר (Korot: yarḥon li-yediʻat heʻaver), 1977 (Box 1, Folder 21)
      vol. 8, no. 96
    - רבנו משה בן מימון(Rabenu Mosheh ben Maymon), 1935 (Box 1, Folder 22)
      חארץ
    - רשימת ספרי חנוך (Reshimat sifre ḥinukh), 1925 (Box 1, Folder 23)
      Jerusalem: בית הספרים הלאומי והאוניברסיטאי בירושלם
    - שירי-לי, מרילי(Shiri-li, Mirili), 1947 (Box 2, Folder 1)
      Tel Aviv: "אילה" ע"י "דביר"
    - שמיטת תרמ"ט במזכרת בתיה (עקרון)(Shemiṭat 649 [1889] be-mazkeret batyah ('eḳron)), 1987 (Box 2, Folder 2)
      Author/Editor: אחיעזר ארקין
      מזכרת בתיה
    - שרה טהון ז"ל(Śarah Ṭehon z.l.), 1921 (Box 2, Folder 3)
    - שרשים(Shorashim), 1938 (Box 2, Folder 4)
      Jerusalem: Keren Kayemeth Leisrael, Teachers Council
      vol. 2, no. 2
  - Periodicals (Box 2)
    Journals published in Hebrew in the Jewish sector.
    - בטרם: דו-שבועון למדיניות, עניני-חברה ובקורת (Be-ṭerem: du-shavuʻon li-mediniyut, ʻinyene Ḥevrah u-bikoret), 1947 (Box 2, Folder 5)
      Author/Editor: אליעזר ליבנשטיין
      Tel Aviv: נבו
      no. 67
    - בטרם: דו-שבועון למדיניות, עניני-חברה ובקורת(Be-ṭerem: du-shavuʻon li-mediniyut, ʻinyene Ḥevrah u-bikoret), 1948 (Box 2, Folder 6)
      no. 72, 82-83, 88-89
    - המשפט: ירחון למשפט העיוני והשמושי(Ha-Mishpaṭ: yarḥon la-mishpaṭ ha-ʻiyuni ṿeha-shimushi), 1927 (Box 2, Folder 7)
      Author/Editor: ש. איזנשטדט
      Jerusalem: ארץ-ישראל
      vol. 1, no. 1-6
    - המשפט: ירחון למשפט העיוני והשמושי(Ha-Mishpaṭ: yarḥon la-mishpaṭ ha-ʻiyuni ṿeha-shimushi), 1927 (Box 2, Folder 8)
      vol. 2, no. 1-5
    - מזרח ומערב (Mizraḥ u-maʻarav), 1919 (Box 2, Folder 9)
      Jerusalem: התחיה
      vol. 1, no. 1
    - מזרח ומערב (Mizraḥ u-maʻarav), 1928 (Box 2, Folder 10)
      vol. 2, no. 1
    - מלחמתנו (Milḥamtenu), 1945 (Box 2, Folder 11)
      Jerusalem
      vol. 3, no. 26-27, 29-31, 34
  - World Zionist Organization Publications (Box 2)
    Publications of the World Zionist Organization.
    - דין וחשבון על הפעולות מאלול תשי"א עד אדר תשי"ב(Din ṿe-ḥeshbon ʻal ha-peʻulot me-'Elul 1951 'ad ʼAdar 1952), 1952 (Box 3, Folder 1)
      Jerusalem: הסוכנות היהודית לארץ ישראל
    - העולם: עתונה המרכזי של ההסתדרות הציונית העולמית (Ha-ʻolam: ʻitonah ha-merkazi shel ha-Histadrut ha-tsiyonit ha-ʻolamit), 1937 (Box 3, Folder 2)
      Author/Editor: משה קליינמן
      vol. 15, no. 32
    - התרן(Hatoren), 1923 (Box 3, Folder 3)
      New York: Safruth Publishing Co.
      vol. 10, no. 3
    - מקורות (Meḳorot), 1971 (Box 3, Folder 4)
      Jerusalem: המחלקה לחינוך ולתרבות בגולה
      no. 5
    - מקורות (Meḳorot), 1973 (Box 3, Folder 5)
      no. 7
    - מקורות (Meḳorot), 1976 (Box 3, Folder 6)
      no. 4
    - ערכים: ספריית המכון למדריכים (ʻArakhim: sifriyat ha-Makhon la-madrikhim), 1953 (Box 3, Folder 7)
      Jerusalem: המחלקה לענייני הנוער והחלוץ של ההסתדרות הציונית
      no. 21
    - ערכים: ספריית המכון למדריכים (ʻArakhim: sifriyat ha-Makhon la-madrikhim), undated (Box 3, Folder 8)
      Author/Editor: יצחק גרינבוים
    - קול ציון לגולה(Kol Tsiyon La-golah), 1952 (Box 3, Folder 9)
      Jerusalem: World Zionist Organisation
      no. 9
    - קרן היסוד: דין-וחשבון(Ḳeren ha-yesod: din ṿe-ḥeshbon), 1931 (Box 3, Folder 10)
      Jerusalem: הלשכה הראשית של קרן-היסוד
    - רבי יחיאל מיכל פינס (Rabi Yeḥiʼel Mikhal Pines), 1944 (Box 3, Folder 11)
      Jerusalem: מוסד הרב קוק
    - תרבות (Tarbut), 1959 (Box 3, Folder 12)
      London: Narod Press Ltd.
      vol. 13, no. 3
    - תרבות(Tarbut), 1960 (Box 3, Folder 13)
      vol. 14,no. 1; 3-6
    - תרבות(Tarbut), 1961 (Box 3, Folder 14)
      vol. 15, no. 4
    - Pattern of the Future, 1960 (Box 3, Folder 15)
      Jerusalem: Jewish National Fund
- Hebrew Language, 1927-1972, 0.75 linear feet (Box 3)
  Publications about the Hebrew language or for learning Hebrew.
  - General (Box 3)
    Publications in Hebrew linguistics.
    - אליעזר בן-יהודה: קובץ לזכרו (Eliezer Ben-Yehuda: kovets le-zikhro), 1924 (Box 3, Folder 16)
      Author/Editor: יוסף קלוזנר
      Jerusalem: הסולל
    - לשוננו לעם: קונטרסים עממיים לענייני לשון (Leshonenu la-ʻam: kuntresim ʻamamiyim le-ʻinyene lashon), 1950-1951 (Box 3, Folder 17)
      Jerusalem: הוצאת ועד הלשון העברית בארץ-ישראל בהשתתפות מוסד ביאליק
      vol. 2, no. 12; 15
    - לשוננו לעם: קונטרסים עממיים לענייני לשון (Leshonenu la-ʻam: kuntresim ʻamamiyim le-ʻinyene lashon), 1953 (Box 3, Folder 18)
      vol. 4, no. 35-37
    - לשוננו לעם: קונטרסים עממיים לענייני לשון (Leshonenu la-ʻam: kuntresim ʻamamiyim le-ʻinyene lashon), 1959 (Box 3, Folder 19)
      vol. 10, no. 95
    - לשוננו לעם: קונטרסים עממיים לענייני לשון (Leshonenu la-ʻam: kuntresim ʻamamiyim le-ʻinyene lashon), 1960 (Box 3, Folder 20)
      vol. 103, no. 11
    - לשוננו לעם: קונטרסים עממיים לענייני לשון (Leshonenu la-ʻam: kuntresim ʻamamiyim le-ʻinyene lashon), 1961 (Box 3, Folder 21)
      vol. 12, no. 114-115
    - לשוננו לעם: קונטרסים עממיים לענייני לשון (Leshonenu la-ʻam: kuntresim ʻamamiyim le-ʻinyene lashon), 1962 (Box 4, Folder 1)
      vol. 13,no. 129
    - לשוננו לעם: קונטרסים עממיים לענייני לשון (Leshonenu la-ʻam: kuntresim ʻamamiyim le-ʻinyene lashon), 1964 (Box 4, Folder 2)
      vol. 15, no. 143-144
    - לשוננו לעם: קונטרסים עממיים לענייני לשון (Leshonenu la-ʻam: kuntresim ʻamamiyim le-ʻinyene lashon), 1965 (Box 4, Folder 3)
      vol. 16, no. 157
    - לשוננו לעם: קונטרסים עממיים לענייני לשון (Leshonenu la-ʻam: kuntresim ʻamamiyim le-ʻinyene lashon), 1967 (Box 4, Folder 4)
      vol. 18, no. 176-177
    - לשוננו לעם: קונטרסים עממיים לענייני לשון (Leshonenu la-ʻam: kuntresim ʻamamiyim le-ʻinyene lashon), 1972 (Box 4, Folder 5)
      vol. 23, no. 221, 226-228
    - קונטרסים (Kuntresim), 1937 (Box 4, Folder 6)
      Author/Editor: Henoch Yalon
      Jerusalem: Bamberger and Wahrmann
      vol. 1, no. 1-2
    - קונטרסים (Kuntresim), 1938-1939 (Box 4, Folder 7)
      vol. 2, no. 1-2
  - Learning Hebrew Textbook (Box 4)
    Publications for learning the Hebrew language.
    - היהודי הראשון (Ha-Yehudi ha-rishon), 1941 (Box 4, Folder 8)
      Author/Editor: שלמה גרינבערג
      United States: Joint Commission of Education of the United Synagoge of America
    - הספר הראשון (Ha-sefer ha-rishon), 1950 (Box 4, Folder 9)
      Author/Editor: דוד ברידזר
      Los Angeles: Los Angeles Jewish Community Council
    - מלון עברי- רוסי- גרוזיני (Milon ʻIvri-Rusi-Gruzini) (Box 4, Folder 10)
      אחיאסף
    - מעילי- גשם Rain Coats(Me'ile geshem), 1934 (Box 4, Folder 11)
      Author/Editor: ח. א. פרידלנד
    - ספורים יפים: בא על שכרו (Sipurim yafim: ba ʻal śekharo), 1934 (Box 4, Folder 12)
      vol. 32, no. 1; 3
    - ספורים יפים: הגאון מוילנה (Sipurim yafim: ha-gaʼon mi-Ṿilnah), 1937 (Box 4, Folder 13)
      vol. 46, no. 1
    - ספורים יפים: הטבעת (Sipurim yafim: Ha-ṭabaʻat), 1939 (Box 4, Folder 14)
      vol. 86
    - ספורים יפים: המשחק הקטן מהליווד (Sipurim yafim: ha-miśḥaḳ ha-ḳaṭan me-Holiṿud), 1936 (Box 4, Folder 15)
      vol. 50, no. 2
    - ספורים יפים: הסעודה (Sipurim yafim: ha-seʻudah), 1935 (Box 4, Folder 16)
      vol. 9, no. 1
    - ספורים יפים: זו תורה וזה שכרה (Sipurim yafim: zo Torah ṿe-zeh sekharah), 1935 (Box 4, Folder 17)
      vol. 25, no. 2
    - ספורים יפים: זמירים (Sipurim yafim: zemirim), 1934 (Box 4, Folder 18)
      vol. 6
    - ספורים יפים: נחם (Sipurim yafim: noḥam), 1936 (Box 4, Folder 19)
      vol. 53, no. 1
    - ספורים יפים: פגלה בת החזן (Sipurim yafim: Fegeleh bat he-ḥazan), 1934 (Box 4, Folder 20)
      vol. 24, no. 2
    - ספרי: חוברת ב (Sifri: ḥoveret 2), 1945 (Box 4, Folder 21)
      הוצא ע"י ההסתדרות הציונית באיטליה
    - ראשית דעת שפת עבר (Reshit daʻat śefat ʻever), 1927 (Box 4, Folder 22)
      Author/Editor: מ. קרינסקי
      New York: Hebrew Publishing Company
    - ראשית דעת שפת עבר (Reshit daʻat śefat ʻever), undated (Box 4, Folder 23)
    - Hebrew Self Taught, 1961 (Box 4, Folder 24)
      New York: Histadruth Ivrith of America
- Hebrew Literary Periodicals, 1930-1991, 1.5 linear feet (Box 4)
  Periodicals containing Hebrew literature and criticism.
  - אורות: כתב-עת לדברי ספרות ואמנות (Orot: ketav ʻet le-divre sifrut ṿe-omanut), 1952 (Box 5, Folder 1)
    Jerusalem: המחלקה לחנוך ולתרבות של ההסתדרות הציונית העולמית
    vol. 2, no. 7
  - אורות: כתב-עת לדברי ספרות ואמנות (Orot: ketav ʻet le-divre sifrut ṿe-omanut), 1953 (Box 5, Folder 2)
    vol. 3, no. 9; 12
  - אורות: כתב-עת לדברי ספרות ואמנות (Orot: ketav ʻet le-divre sifrut ṿe-omanut), 1956 (Box 5, Folder 3)
    vol. 5, no. 27
  - אורות: כתב-עת לדברי ספרות ואמנות (Orot: ketav ʻet le-divre sifrut ṿe-omanut), 1958 (Box 5, Folder 4)
    vol. 6, no. 33
  - אורות: כתב-עת לדברי ספרות ואמנות(Orot: ketav ʻet le-divre sifrut ṿe-omanut), 1961-1962 (Box 5, Folder 5)
    vol. 9, no. 43-46
  - אורות: כתב-עת לדברי ספרות ואמנות (Orot: ketav ʻet le-divre sifrut ṿe-omanut), 1962-1963 (Box 5, Folder 6)
    vol. 9, no. 47-49
  - אורות: כתב-עת לדברי ספרות ואמנות (Orot: ketav ʻet le-divre sifrut ṿe-omanut), 1964-1965 (Box 5, Folder 7)
    vol. 10, no. 50-53
  - אורות: כתב-עת לדברי ספרות ואמנות(Orot: ketav ʻet le-divre sifrut ṿe-omanut), 1966 (Box 5, Folder 8)
  - אכסניה: כתב עת לספרות (Akhsanyah: ketav ʻet le-sifrut), 1955 (Box 5, Folder 9)
    עם עובד
  - אפס שתיים (Efes shetayim), 1995 (Box 5, Folder 10)
    Jerusalem: כתר הוצאה לאור
    no. 3
  - במישור (Bamishor), 1940 (Box 5, Folder 11)
    Jerusalem: דפוס הפועל המזרחי
    vol. 1, no. 35
  - גזית: ירחון לאמנות ולספרות (Gazit: yarḥon le-'omanut ule-sifrut), 1970 (Box 6, Folder 1)
    Tel Aviv: אופסט טל
    vol. 27, no. 313-320
  - גזית: ירחון לאמנות ולספרות (Gazit: yarḥon le-'omanut ule-sifrut), 1973 (Box 6, Folder 2)
    vol. 30, no. 353-356
  - גזית: ירחון לאמנות ולספרות (Gazit: yarḥon le-'omanut ule-sifrut), 1974-1975 (Box 6, Folder 3)
    vol. 31, no. 365-372
  - האלמוני (Ha-'almoni), 1930 (Box 6, Folder 4)
    Author/Editor: יעקב פיכמן
    Tel Aviv: "ספר"
  - הספר בישראל (Ha-sefer be-Yiśraʼel), 1959-1960 (Box 6, Folder 5)
    New York: Book Publishers Association of Israel
    vol. 1, no. 1; 4-6
  - הספר בישראל (Ha-sefer be-Yiśraʼel), 1961 (Box 6, Folder 6)
    vol. 2, no. 7-10; 12-13
  - הספר בישראל (Ha-sefer be-Yiśraʼel), 1962 (Box 6, Folder 7)
    vol. 3, no. 16 - 19
  - הספר בישראל (Ha-sefer be-Yiśraʼel), 1970 (Box 6, Folder 8)
    vol. 11, no. 79-81
  - הספר בישראל (Ha-sefer be-Yiśraʼel), 1971 (Box 6, Folder 9)
    vol. 12, no. 84-85
  - הספר בישראלn(Ha-sefer be-Yiśraʼel), 1972 (Box 6, Folder 10)
    vol. 13, no. 90-91, 94-95
  - הספר בישראל (Ha-sefer be-Yiśraʼel), 1972 (Box 6, Folder 11)
    vol. 14, no. 96-97
  - חדרים: כתב עת לשירה (Ḥadarim: ketav ʻet le-shirah), 1981 (Box 6, Folder 12)
    Jerusalem: הוצאת גלריה גורדון
  - ידיעות גנזים (Yedi'ot genazim), 1971 (Box 7, Folder 1)
    Tel Aviv: אנודת הסופרים העברים בישראל
    vol. 9, no. 73, 75
  - ידיעות גנזים (Yedi'ot genazim), 1974 (Box 7, Folder 2)
    vol. 11, no. 84
  - ירושלים: רבעון לספרות (Yerushalayim: rivʻon le-sifrut), 1979 (Box 7, Folder 3)
    Jerusalem: אגודת הסופרים העברים בירושלים
    vol. 13, no. 1-2; 4
  - מגילת הספר (Megillat Ha-sefer), 1957 (Box 7, Folder 4)
    Jerusalem: Brit Ivrit Olamit
    no. 1-2
  - מגילת הספר (Megillat Hasefer), 1958 (Box 7, Folder 5)
  - מוסף פי-האתון (Mussaf Pi-Ha-'aton), 1971 (Box 7, Folder 6)
    Jerusalem: Hebrew University
  - מוסף פי-האתון (Mussaf Pi-Ha-'aton), 1972 (Box 7, Folder 7)
  - עלי-שיח (Ale-śiaḥ), 1991 (Box 7, Folder 8)
    Tel Aviv: Literary Circles in Kibbutzim and Moshavim
    no. 29 - 30
  - ערוגות: קובץ לזכרו של יעקב פיכמן (ʻArugot: ḳovets le-zikhro shel Yaʻaḳov Fikhman), 1976 (Box 7, Folder 9)
    Author/Editor: נורית גוברין
    Tel Aviv: הוצאת האגוד העולמי של יהודי בסרביה
  - קו: כתב-עת אמנות וספרות (Ḳaṿ: ketav ʻet sifrut ṿe'-omanut), 1965 (Box 7, Folder 10)
  - שדמות (Shedemot), 1970 (Box 7, Folder 11)
    Tel Aviv: קבוצת צעירים מהתנועות הקיבוציות
    no. 35, 37
  - שדמות (Shedemot), 1974 (Box 8, Folder 1)
    no. 53
  - שדמות (Shedemot), 1980 (Box 8, Folder 2)
    no. 76
  - שדמות (Shedemot), 1982 (Box 8, Folder 3)
    no. 80
- Holocaust, 1946-2004, 0.75 linear feet (Box 8)
  Publications about the history and memory of the Holocaust.
  - דפי עזר למרצה (Dape ʻezer la-martseh), 1965 (Box 8, Folder 4)
    Jerusalem: משרד ראש הממשלה הרכז ההסברה
    no. 70
  - ידיעות יד ושם (Yedi'ot Yad ṿa-shem), 1962 (Box 8, Folder 5)
    Jerusalem: יד ושם רשות הזכרון לשואה ולגבורה
    no. 29
  - ידיעות יד ושם (Yedi'ot Yad ṿa-shem), 1965 (Box 8, Folder 6)
    no. 34
  - ילקוט מורשת (Yalkut Moreshet), 1974 (Box 8, Folder 7)
    Tel Aviv: Moreshet and Sifriat Poalim
    no. 18
  - לא נשכח! (Lo nishkaḥ!), 1986 (Box 8, Folder 8)
    Tel Aviv: אירגון ניצולי מחנות ההשמדה יוצאי יוון בישראל
  - לא נשכח! (Lo nishkaḥ!), 1987 (Box 8, Folder 9)
  - לא נשכח! (Lo nishkaḥ!), 1990 (Box 8, Folder 10)
  - לא נשכח! (Lo nishkaḥ!), 2004 (Box 8, Folder 11)
    no. 19
  - מוזיאון יד-מרדכי (Muzeʼon Yad-Mordekhai), 1968 (Box 8, Folder 12)
    Tel Aviv: Yad Mordechai Museum
  - משואה קובץ שנתי (Maśuʼah ḳovets shenati), 1973 (Box 8, Folder 13)
    Tel Aviv: משואה, יד לחברי התנועות הציוניות בשואה ובמרי
  - משואה קובץ שנתי (Maśuʼah ḳovets shenati), 1974 (Box 8, Folder 14)
  - משואה קובץ שנתי (Maśuʼah ḳovets shenati), 1983 (Box 8, Folder 15)
    no. 11
  - עדות (Edut), 1990 (Box 9, Folder 1)
    Tel Aviv: בית לוחמי הגיטאות
  - עדות (Edut), 1992 (Box 9, Folder 2)
    no. 7-8
  - עדות(Edut), 1994 (Box 9, Folder 3)
  - על ספרו של יהודה באואר "הבריחה" (ʻAl sifro shel Yehudah Ba'u'er "ha-Beriḥah"), 1975 (Box 9, Folder 4)
  - פון לעצטן חורבן (Fun letsṭn ḥurbn), 1946 (Box 9, Folder 5)
    Author/Editor: Israel Kaplan
    Central Committee of liberated Jews in Bavaria
  - פון לעצטן חורבן (Fun letsṭn ḥurbn), 1947 (Box 9, Folder 6)
    no. 5-6
  - פון לעצטן חורבן (Fun letsṭn ḥurbn), 1948 (Box 9, Folder 7)
    no. 7; 9-10
  - ראטעווען די שפורן פון דער יידישער קולטור אין פוילן פאר די לעבעדיקע און טויטע (Raṭeṿen di shpurn fun der Yidisher ḳulṭur in Poyln far di lebediḳe un ṭoyṭe), 1988 (Box 9, Folder 8)
    Warsaw: Krajowa Agencja Wydawnicza
  - שמע ישראל זכור (Shemaʻ Yisrael Zekhor), 1982 (Box 9, Folder 9)
    Bnei Brak: אגודת זכור בישראל
- Jerusalem, 1931-1993, 0.5 linear feet (Box 9)
  Publications about historical figures and historical events in the city of Jerusalem.
  - ארגון חברי ה"הגנה" ירושלים (Irgunḥ avre ha-"haganah" Yerushalayim), 1974 (Box 10, Folder 1)
    Jerusalem: הגנה ירושלים
  - בשעריך ירושלם ירושלים הבנויה (Bi-sheʻarayikh Yerushalam Yerushalyim ha-benuyah), 1937 (Box 10, Folder 2)
    Author/Editor: פנחס בן צבי גראייבסקי
    Jerusalem: דפוס צוקרמן
  - האוניברסיטה העברית בירושלים (ha-'Universiṭah ha-ʻIvrit bi-Yerushalayim), 1939 (Box 10, Folder 3)
    Jerusalem: הוצא לאור בעברית ובאכגלית
  - "החכם-באשי" הרב יעקב שאול אלישר ("יש"א ברכה") והנהגתו בשנים: תרנ"ג- תרס"ו (1893-1914) ("he-Ḥakham-Bashi" ha-rav Yaʻaḳov Shaʼul Elyashar ("yi.śa. berakhah") ve-hanhagato ba-shanaim: 653-666 (1893-1914)), 1983 (Box 10, Folder 4)
    Author/Editor: רחל שרעבי
    Jerusalem: אוניברסיטת בר-אילן
  - זכרון לחובבים הראשונים (Zikaron la-ḥovevim ha-rishonim), 1937 (Box 10, Folder 5)
  - זכרון לחובבים הראשונים (Zikaron la-ḥovevim ha-rishonim), 1938 (Box 10, Folder 6)
    no. 6; 9
  - ירושלים (Yerushalayim), [late 1960's] (Box 10, Folder 7)
    Jerusalem: אגף הנוער- מוזיאון ישראל
  - ירושלים בין החומות (Yerushalayim ben ha-ḥomot), 1977 (Box 10, Folder 8)
    Jerusalem: הישראל אקונומיסט
  - ירושלים: פנים הרבה לה (Yerushalayim: panim harbeh lah), 1968 (Box 10, Folder 9)
    Author/Editor: יעל ישראלי
    Jerusalem: אל על נתיבי אויר לישראל
    no. 49
  - ירושלים רבעון לחקר ירושלים ותולדותיה (Yerushalayim riveʻon le-ḥeḳer Yerushalayim ṿe-toldotehah), 1948 (Box 10, Folder 10)
    Jerusalem: הוצאת מוסד הרב קוק והאגודה העברית למען ירושלים
    vol. 1, no. 3; 4
  - ירושלים רבעון לחקר ירושלים ותולדותיה (Yerushalayim riveʻon le-ḥeḳer Yerushalayim ṿe-toldotehah), 1949 (Box 10, Folder 11)
    vol. 2
  - מגנזי-ירושלים (Mi-ginze Yerushalayim) (Box 10, Folder 12)
  - מגנזי ירושלם חזון ציון וירושלם (Mi-ginze Yerushalayim Ḥazon Tsiyon vi-Yerushalayim), 1939 (Box 10, Folder 13)
  - מגנזי ירושלים כולל תעודות הסטוריות, כתבות עתיקות, מכתבי אנשי שם וכו לתולדות הישוב היהודי בא"י (Mi-ginze Yerushalayim kolel te'udot hisṭoriyot, ketovot 'atiḳot, mikhteve 'anshe shem ve-khu' le-toldot ha-yishuv ha-yehudi be-'E.Y.), 1930 (Box 10, Folder 14)
  - מגנזי ירושלם מגדנות משלח-מנות (Mi-ginze Yerushalayim migdanot mishloaḥ-manot), 1936 (Box 10, Folder 15)
  - מגנזי ירושלם ספר-זכרון (Mi-ginze Yerushalayim sefer zikaron), 1933 (Box 10, Folder 16)
  - מרחיב גבולות ירושלים (Marḥiv gevulot Yerushalayim), 1992 (Box 10, Folder 17)
    גבורת יוסף
  - סידרת עידן מרכז רחל ינאית בן-צבי ללימודי ירושלים לנוער (Sidrat ʻidan merkaz Raḥel Yanaʼit-Ben-Tsevi le-limude Yerushalayim la-Noʻar), 1993 (Box 10, Folder 18)
    Jerusalem: הוצאת יד יצחק בן-צבי
  - על החומות: בטאון ארגון חברי הגנה ירושלים (ʻAl ha-ḥomot: biṭʼon 'irgun ḥavre ha-haganah bi-Yerushalayim), 1962 (Box 10, Folder 19)
    Jerusalem: מן הארכיון לתולדות ההגנה
    no. 17
  - פנקס ירושלם מקדש לזכרונות ירושלם ועתיקותיה (Pinḳas Yerushalem meḳudash le-zikhronot Yerushalem va-'atiḳoteha) (Box 10, Folder 20)
  - צרור-פרחים ליום-הזכרון(Tseror peraḥim le-yom ha-zikaron), 1931 (Box 10, Folder 21)
    Jerusalem: דפוס "ציון"
  - רבי יואל משה סלומון הסופר והעורך (Rabi Yoʼel Mosheh Salomon ha-sofer ṿeha-ʻorekh), 1935 (Box 10, Folder 22)
    Author/Editor: יוסף יואל ריבלין
    Jerusalem: דפוס סלומון
- Juvenile and Youth Periodicals, 1938-1990, 0.5 linear feet (Box 10)
  Non-religious publications, primarily in Hebrew, for young readers.
  - אורות קטנים (Orot Ketanim), undated (Box 11, Folder 1)
    Jerusalem: Department for Education and Culture in the Diaspora of the Zionist World Organization
    no. 5,7-8, 10, 13
  - לפיד: ירחון הנוער העובד הלאומי (Lapid: yarḥon ha-Noʻar ha-ʻoved ha-leʼumi), 1963 (Box 11, Folder 2)
    Author/Editor: עמנואל כ"ץ